【裁判字號】    95,抗,111
【裁判日期】    950711
【裁判案由】    本票裁定
【裁判全文】
臺灣臺中地方法院民事裁定               95年度抗字第111號
抗  告  人  總格實業股份有限公司
兼上一人之
法定代理人  甲○○
抗  告  人  丙○○
相  對  人  中聯信託投資股份有限公司
法定代理人  乙○○
上列當事人間本票准許強制執行事件，抗告人對於民國95年3月
2日本院簡易庭所為95年度票字第6447號裁定提起抗告，本院合
議庭裁定如下：
    主    文
抗告駁回。
抗告程序費用新臺幣壹仟元由抗告人連帶負擔。
    理    由
一、抗告意旨略謂：相對人所據以聲請之本票，抗告人尚未清償
    之金額，並非如相對人片面所指；又相對人據以聲請之本票
    ，亦未向抗告人提示，尚不符票據權利行使要件等語。
二、按匯票上雖有免除作成拒絕證書之記載，執票人仍應於所定
    期限內，為承兌或付款之提示，但對於執票人主張未為提示
    者，應負舉證之責，票據法第95條定有明文。而該規定，於
    本票準用之，同法第124條亦有明定。如未踐行付款之提示
    ，依票據法第124條準用第85條第1項規定，其行使追索權之
    形式要件未備，即不得聲請裁定准就本票票款為強制執行。
    茲查：相對人於聲請裁定准予強制執行時，雖於聲請狀上記
    載其於到期日後提示云云，惟於本院合議庭受命法官調查時
    ，其代理人到庭陳述並未持該本票向抗告人提示請求給付票
    款，故抗告人抗辯系爭本票未經相對人提示，足堪採信。惟
    本票持票人踐行付款之提示，並非不得於聲請程序中為補正
    ，而相對人嗣後已向抗告人為付款之提示，此有相對人提出
    之郵局存證信函在卷可參，從而本件即不得認為相對人行使
    追索權之形式要件尚有未備。
三、次按「本票執票人，依票據法第一百二十三條規定，聲請法
    院裁定許可對發票人強制執行，係屬非訟事件，此項聲請之
    裁定，及抗告法院之裁定，僅依非訟事件程序，以審查強制
    執行許可與否，並無確定實體上法律關係存否之效力，如發
    票人就票據債務之存否有爭執時，應由發票人提起確認之訴
    ，以資解決。」最高法院57年台抗字第76號判例可資參照。
    茲查：抗告人所稱其未清償之金額，並非如相對人片面所指
    乙節，此核屬實體上之爭執，應由抗告人另行提起訴訟以資
    解決，本件非訟事件程序不得加以審究，故仍應為准許強制
    執行之裁定。
四、相對人對於抗告人所爭執之未償金額，曾於抗告程序中具狀
    陳述抗告人迄今尚欠本金新臺幣4,800,000元，及自95年2月
    8日起算之利息，及自95年3月9日起算之違約金等語，附予
    敘明。
五、綜上所述，本件抗告為無理由，依非訟事件法第46條、第21
    條第2項、第24條第1項，民事訴訟法第495條之1第1項、第
    449條第1項、第85條第2項，裁定如主文。
中    華    民    國    95    年    7     月    11    日
                  民事第一庭    審判長法  官  張惠立
                                      法  官  吳蕙玟
                                      法  官  游文科
正本係照原本作成。
如不服本裁定，僅得於收受本裁定正本送達10日內，以適用法規
顯有錯誤為理由，向本院提出再抗告狀（須附繕本一份及繳納再
抗告裁判費新臺幣1,000元），經本院許可後始可再抗告，前項
許可，以原裁定所涉及之法律見解具有原則上重要性者為限。
中    華    民    國    95    年    7     月    11    日
                                      書記官


司法院資訊處製作；財團法人民間司法改革基金會備份。
